臺灣高雄地方法院民事裁定　　　　　　　 111年度聲字第16號
聲　請　人　蔡政璜


　　　　　　蔡王閃
相　對　人　蔡仁耀
　　　　　　蔡淑敏
　　　　　　王麗鴻
　　　　　　蔡淑津
當事人間聲請停止執行事件，本院裁定如下：
    主  文
聲請駁回。
聲請程序費用由聲請人負擔。
    理  由
一、聲請意旨略以：自民國107年9月27日至今，聲請人丁○○已
    支出逾新臺幣（下同）200萬元救助母親丙○○，因丙○○
    遭其他子女虐殺，現需丁○○全日居家照顧以活命，而本院
    105年度司執字第112109號分割遺產強制執行事件（下稱系
    爭執行事件）所查封、拍賣坐落高雄市○○區○○段000地
    號土地公同共有應有部分000/ 10000、同段0000建號建物（
    門牌同區○○○路000號0樓之0）公同共有應有部分000/100
    00、同段0000建號建物（門牌同區○○○路000號0樓之0）
    、同段0000建號建物公同共有應有部分000/10000（以下合
    稱系爭不動產）為丙○○之保命宅，以丙○○身體情況及疫
    情影響，至少需6個月時間方得點交，故丁○○願意給付6個
    月租金給予拍定人甲○○，爰聲請停止執行6個月等語。
二、按強制執行程序開始後，除法律另有規定外，不停止執行。
    有回復原狀之聲請，或提起再審或異議之訴，或對於和解為
    繼續審判之請求，或提起宣告調解無效之訴、撤銷調解之訴
    ，或對於許可強制執行之裁定提起抗告時，法院因必要情形
    ，或依聲請定相當並確實之擔保，得為停止強制執行之裁定
    ，強制執行法第18條定有明文。故強制執行開始後，以不停
    止執行為原則，於有例外情形並認有必要時方得裁定停止執
    行，而有無停止執行必要，更應審究提起回復原狀或異議之
    訴等訴訟之債務人或第三人之權利是否可能因繼續執行而受
    損害以為斷。倘債務人或第三人所提訴訟為不合法、當事人
    不適格、顯無理由，或繼續執行仍無害債權人或第三人之權
    利者，均難認有停止執行之必要。
三、查相對人乙○○執臺灣高雄少年及家事法院103年度家訴字5
    0號確定判決為執行名義，聲請以系爭執行事件對系爭不動
    產為強制執行，於106年7月5日由相對人甲○○以新臺幣（
    下同）180萬1,000元拍定，嗣相對人甲○○於110年5月27日
    繳足全部價金，本院於110年6月1日核發不動產權利移轉證
    書等情，業經調取系爭執行事件卷宗查明無訛。聲請人雖執
    前詞，聲請停止執行，惟其等所執聲請停止執行之事由，並
    非強制執行法第18條第2項所定得裁定停止強制執行之事由
    （經本院調取其併同提起之訴訟111年補字第73號為確認優
    先購屋存在、回復優先購屋權），則其等執此聲請停止執行
    ，於法即有未合，應予駁回。
四、依強制執行法第30條之1，民事訴訟法第95條，裁定如主文
    。
中    華    民    國   111    年    2    月     21    日
                  民事第二庭  法  官  鄭  瑋
以上正本係照原本作成。
如對本裁定抗告須於裁定送達後10日內向本院提出抗告狀，並繳
納裁判費新台幣1,000元。
中    華    民    國   111    年    2     月    21    日
                              書記官  李佩穎